臺灣高雄地方法院刑事判決　　　　　　　96年度訴字第1120號
公　訴　人　臺灣高雄地方法院檢察署檢察官
被　　　告　甲○○
　　　　　　　　　　（現於臺灣高雄監獄執行）
上列被告因毒品危害防制條例案件，經檢察官提起公訴（96年度
毒偵字第1485號），被告於本院準備程序中為有罪之陳述，經合
議庭裁定由受命法官依簡式審判程序獨任審理，本院判決如下：
    主  文
甲○○施用第一級毒品，累犯，處有期徒刑捌月。扣案之注射針
筒壹支沒收。
    事  實
一、甲○○前於民國81年間，因違反肅清煙毒條例案件，經臺灣
    高等法院高雄分院以81年度上訴字第2267號判決判處有期徒
    刑4 年確定，嗣於81年間，因違反貪污治罪條例案件等案件
    ，經本院以81年易字第7454號判決判處有期徒刑8 月確定，
    上開2 案件復經本院以82年度聲字第686 號裁定應執行刑為
    4 年7 月，入監服刑後於83年10月21日縮短刑期假釋出監，
    再於84年間，因違反肅清煙毒條例等案件，經臺灣高等法院
    高雄分院以84年度上訴字第2131號判決判處有期徒刑3 年8
    月確定，並撤銷前開假釋入監合併執行，於88年5 月2 日縮
    短刑期假釋出監，復於92年2 月20日經撤銷前開假釋入監執
    行殘刑，甫於94年8 月31日縮刑期滿執行完畢。另於90年間
    ，因施用毒品案件，經本院以90年度毒聲字第2061號裁定送
    觀察、勒戒後，認有繼續施用毒品之傾向，再經本院以91年
    度毒聲字第5236號裁定送強制戒治，嗣因無繼續執行強制戒
    治之必要，經臺灣高雄地方法院以92年度毒聲字第593 號裁
    定停止戒治，所餘戒治期間交付保護管束，於92年8 月22日
    因保護管束期滿視為強制戒治執行完畢，並經臺灣高雄地方
    法院檢察署檢察官以92年度戒毒偵字第787 號案件為不起訴
    處分確定。
二、詎甲○○仍不知悔改，明知海洛因業經公告列為毒品危害防
    制條例第2 條第2 項之第一級毒品，不得非法持有、施用，
    竟於前開強制戒治執行完畢釋放後之5 年內，基於施用第一
    級毒品之犯意，於96年1 月1 日中午，在高雄縣鳳山市○○
    ○路639 巷47號住處內，以將第一級毒品海洛因摻水加入注
    射針筒內注射之方式，施用第一級毒品海洛因1 次。嗣於同
    日17時許，在高雄縣鳳山市○○路與力行路路口為警攔檢查
    獲，扣得其所有供施用海洛因所用之注射針筒1 支，並經其
    同意採集尿液檢驗結果，呈嗎啡陽性反應，始悉上情。
三、案經高雄縣政府警察局鳳山分局報請臺灣高雄地方法院檢察
    署檢察官偵查起訴。
    理  由
一、本件被告甲○○所犯為死刑、無期徒刑、最輕本刑為3 年以
    上有期徒刑以外之罪，其於準備程序進行中，就被訴事實為
    有罪之陳述，經告知簡式審判程序之旨，並聽取當事人之意
    見後，本院合議庭裁定由受命法官獨任進行簡式審判程序，
    合先敘明。
二、上揭事實，業據被告甲○○於本院審理中自白不諱，而其為
    警查獲時所採取之尿液，經送請台灣檢驗科技股份有限公司
    檢驗結果，呈海洛因代謝物之嗎啡陽性反應，有台灣檢驗科
    技股份有限公司濫用藥物尿液檢驗報告及嫌疑人尿液代碼對
    照表各1 份附卷可稽；復有被告供承為其所有供施用海洛因
    所用之注射針筒1 支扣案足佐。綜上，足徵被告任意性之自
    白與事實相符，自可採為認定事實之證據。又被告於90年間
    ，因施用毒品案件，經本院以90年度毒聲字第2061號裁定送
    觀察、勒戒後，認有繼續施用毒品之傾向，再經本院以91年
    度毒聲字第5236號裁定送強制戒治，嗣因無繼續執行強制戒
    治之必要，經臺灣高雄地方法院以92年度毒聲字第593 號裁
    定停止戒治，所餘戒治期間交付保護管束，於92年8 月22日
    因保護管束期滿視為強制戒治執行完畢，並經臺灣高雄地方
    法院檢察署檢察官以92年度戒毒偵字第787 號案件為不起訴
    處分確定等情，此有台灣高等法院被告前案紀錄表與臺灣高
    雄地方法院檢察署刑案資料查註紀錄表足資佐證，其於前案
    強制戒治執行完畢釋放後5 年內，再犯本件違反毒品危害防
    制條例第10條之施用第一級毒品罪，洵堪認定，本件事證明
    確，自應依法論科。
三、查海洛因屬毒品危害防制條例第2條第2項所稱之第一級毒品
    ，不得持有、施用。被告竟持之以施用，核其所為，係犯毒
    品危害防制條例第10條第1 項之施用第一級毒品罪，其施用
    毒品前後持有該毒品之低度行為，應被其施用之高度行為所
    吸收，不另論罪。又被告有如事實欄所述之科刑及執行紀錄
    ，有臺灣高等法院被告全國前案紀錄表可按，其於上開徒刑
    執行完畢後5 年內，再故意犯本件最重本刑為有期徒刑以上
    之罪，為累犯，應依刑法第47條第1 項之規定加重其刑。爰
    審酌被告經強制戒治程序後，仍未能徹底戒絕毒品，顯見意
    志不堅，且有失政府制定毒品危害防制條例之立法美意，本
    不宜寬貸，惟念其施用毒品乃自戕一己之身體健康，尚未害
    及他人，且犯後尚知坦承犯行等一切情狀，量處如主文所示
    之刑，以資儆懲。至扣案之注射針筒1 支係被告所有供施用
    海洛因之用，業據被告供明在卷，爰依刑法第38條第1 項第
    2 款之規定，併予宣告沒收。
據上論斷，應依刑事訴訟法第273 條之1 第1 項、第299 條第1
項前段，毒品危害防制條例第10條第1 項，刑法第11條、第47條
第1 項、第38條第1 項第2 款，判決如主文。
本案經檢察官高嘉惠到庭執行職務。
中　　華　　民　　國　　96　　年　　3　 　月　　30　　日
                  刑事第四庭  法　官　林意芳
以上正本證明與原本無異。
如不服本判決，應於收受送達後10日內向本院提出上訴書狀。
中　　華　　民　　國　　96　　年　　3　 　月　　30　　日
　　　　　　　　　　　  　    書記官  曾秀鳳
毒品危害防制條例第10條
施用第一級毒品者，處 6 月以上 5 年以下有期徒刑。
施用第二級毒品者，處 3 年以下有期徒刑。
